【裁判字號】    99,交聲,980
【裁判日期】    991224
【裁判案由】    聲明異議
【裁判全文】
臺灣臺南地方法院交通事件裁定         99年度交聲字第980號
原處分機關  交通部公路總局臺中區監理所南投監理站
異  議  人
即受處分人  吳明全
上列受處分人因違反道路交通管理處罰條例案件，對於交通部公
路總局臺中區監理所南投監理站民國99年7月29日所為之裁決
處分（處分案號：投監四裁字第裁65-S00000000號）、95年11
月28日所為之22件裁決處分（裁決書案號如附表編號1至22所示
）聲明異議，本院裁定如下：
    主  文
附表編號一、編號二十、編號二十一、編號二十二之原處分均撤
銷。
上開撤銷部分，吳明全均不罰。
其餘異議駁回。
    理  由
一、原處分意旨略以：異議人吳明全駕駛車牌號碼VIB-328號之
    輕型機車（下稱系爭機車），有下列數件違規；
    (一)於民國99年2月24日5時10分於臺南市○○街與民生路口處
      ，經臺南市警察局員警發現異議人有系爭機車未懸掛號牌
      而行駛道路之違規行為，遂依道路交通管理處罰條例第12
      條第1項第7款之規定而予以製單舉發，經原處分機關即交
      通部公路總局臺中區監理所南投監理站發現異議人所有系
      爭機車之車牌業經註銷情事，改依道路交通管理處罰條例
      第12條第1項第8款及違反道路交通管理事件統一裁罰基準
      表之規定，裁處異議人罰鍰新臺幣（下同）8,100元（投
      監四裁字第裁65-S00000000號裁決書）。
    (二)於如附表所示各裁決書字號之時間、地點及違規行為，經
      各舉發單位製單舉發後，嗣經原處分機關機關即交通部公
      路總局臺中區監理所南投監理站以其違規事證明確，依各
      裁決書所示之條款及違反道路交通管理事件統一裁罰基準
      表之規定，各裁罰以如附表裁罰主文欄位之處罰等語。
二、本件異議意旨略以：
    (一)異議人原有之VIB-328號輕型機車車牌，於89年9月3日遭
      交通警察翁朝斌、蔡崇景等人，於臺南市圓典百貨前，未
      經合法之行政程序即拆下異議人之該車牌帶走，異議人亦
      經原處分機關裁罰1,700元在案，此乃員警翁朝斌及蔡崇
      景為求個人績效及獎勵金之緣故，故意陷害異議人，因而
      違法拆走自己之車牌，之後則遭警方以「未懸掛號牌行駛
      道路」為由舉發30餘次，並裁罰30幾萬元，這些裁罰亦應
      屬非法。
    (二)又道路交通管理處罰條例屬行政法，按理應屬行政法院管
      轄，卻不當分配由普通法院交通庭審理，顯有行政指揮司
      法之嫌，更有使行政機關規避行政訴訟之疑慮。況刑法第
      185條之妨害公眾往來安全罪之危害甚重僅得科處罰金500
      元，然道路交通管理處罰條例第12條各項如單純未懸掛號
      碼牌等情，對交通危害甚輕卻被處以3,600元以上10,800
      元以下之罰鍰，顯有輕重失衡之虞；且既刑法另有規定，
      違規行為之處置自應以刑法為準。況中央法規標準法第18
      條亦宣示「從新從優」原則，依此原則之裁罰金額應以50
      0元至3,600元為宜，原交通法庭不查上情，仍就原處分機
      關製開之違規查詢報表中第15至32號（即附表編號2～19
      ）案件之聲明異議，維持高額裁罰之原處分，自屬不當。
    (三)另就原處分機關製開之違規查詢報表中第1至14號案件，
      原處分機關明知異議人居住於臺南市之地址，卻未依規定
      送達，逕裁罰異議人罰鍰最高額，自非適法。又該報表第
      21至33號之違規案件，應以逾越公法上請求權時效，交通
      法庭未斟酌上情而擅為異議駁回之裁定，該裁定自屬無效
      應予撤銷。次就原處分機關已將違規查詢報表第24號及另
      一件未表列之案件移送強制執行，忽略此二案件已罹時效
      ，異議人已繳納違規查詢報表二十四之罰款，並以繳清稅
      款補發駕照並另購機車，惟原處分機關告知其他案件仍會
      移送強制執行，因各該處分均非合法，故依行政執行法第
      8條第2項之規定，請求聲請終止執行。
    (四)末就，異議人所有之VIB-328號機車車牌被警方取走後無
      力回籍繳納或另購他車，以致有未懸掛號碼牌行駛道路之
      情形。既然異議人已有有上揭違規情事，異議人願以適法
      之金額，即以每件500元至3,600元之間罰鍰，按月向原處
      分機關繳納，以資結案。基上所述，爰聲明異議，請求撤
      銷原處分等語。
三、程序方面：
  (一)經查：各舉發機關以異議人駕駛所有之駕駛車牌號碼VIB-32
    8號輕型機車，於如附表所示之違規時間，經人駕駛行經如
    附表所示之違規地點時，因有如附表所示之違規事實為由，
    分別予以製單逕行舉發，嗣由原處分機關依法裁處異議人如
    附表所示之裁罰等情，有原處分機關99年7月29日投監四裁
    字第裁65-S00000000號及如附表所列案號之裁決書、臺南市
    警察局99年2月24日南市警交字第S00000000號及各該舉發機
    關製開如附表所列案號之舉發通知單各1份在卷可稽。
  (二)按聲明異議不合法律上之程式或其異議權已經喪失者，應以
    裁定駁回之，道路交通事件處理辦法第17條前段定有明文。
    再按法院受理有關交通事件，準用刑事訴訟法之規定；又案
    件曾經判決確定者，其起訴不合法，應為程序上之免訴判決
    ，道路交通管理處罰條例第89條、刑事訴訟法第302條第1款
    分別定有明文。準此，違反道路交通管理處罰條例聲明異議
    之案件，苟有異議人就已經裁定確定之同一案件，重複向法
    院聲明異議，本諸一事不再理之原則，應認受處分人之後繫
    屬聲明異議之案件不合法律上之程式，自應予以駁回。
  (三)次查，附表編號2至19號之聲明異議事件，業經異議人吳明
    全於95年間向交通部公路總局臺中區監理所南投監理站聲明
    異議，並經本院於96年間分別以附表所示「本院前審裁定案
    號」欄所示案號裁定確定，有本院上揭案號之裁定各1份附
    卷可稽，且經本院依職權查核本院上開聲明異議案件前案資
    料屬實。是以，本件就附表編號2至19號之聲明異議顯係就
    附表編號2至19號所示之「本院前審裁定案號」案件之各該
    相同交通違規事實，重行向本院聲請裁定，自屬違反一事不
    再理之原則，於法不合，應予駁回。
四、實體方面：
  (一)另按汽車有已領有號牌而未懸掛，或不依指定位置懸掛或牌
    照業經繳銷、報停、吊銷、註銷，無牌照仍行駛情形者，處
    汽車所有人3,600元以上10,800元以下罰鍰，並禁止其行駛
    ，並吊銷牌照；機器腳踏車駕駛人或附載座人未依規定戴安
    全帽者，處駕駛人500元罰鍰；道路交通管理處罰條例第12
    條第1項第7款、第8款、同條第2項，及第31條第6項（舊法
    為第31條第3項）定有明文。
  (二)原處分機關之99年7月29日投監四裁字第裁65-S00000000號
    裁決處分部分：
    1.異議人所有之系爭機車，遭臺南市警察局以「已領有號牌
      而未懸掛」為由予以舉發，原處分機關改以異議人有「牌
      照業經註銷，無牌照仍行駛」為由，裁罰異議人8,100元
      罰鍰部分，有原處分機關99年7月29日投監四裁字第裁65-
      S00000000號裁決書及臺南市警察局99年2月24日南市警交
      字第S00000000號舉發通知單附卷可考。又系爭機車之牌
      照經註銷等情，有本院99年11月25日之VIB-328號輕型機
      車車號查詢輕型機車車籍查詢表在卷可稽（本院卷第246
      頁），此部分事實應可認定。另查系爭機車之牌照，因異
      議人未依原處分機關96年9月27日投監四字第裁65-S00000
      000號裁決書處罰內容規定到案繳納罰鍰及辦理執行牌照
      吊銷手續，故有關本案牌照應吊銷部分原處分機關業已依
      上揭裁決書處規定自96年10月28日起執行條例易處逕行註
      銷1年在案（執行條例易處逕行註銷日期自96年10月28日
      起至97年10月27日止），上開事實有原處分機關99年8月2
      日中監投字第0990011906號函及96年9月27日投監四字第
      裁65-S00000000號裁決書各1份在卷可稽（本院卷第228、
      234頁、本院99年度交聲字第1180號附有投監四字第裁65-
      S00000000號裁決書）。基此可徵，系爭機車牌照已於96
      年10月28日即遭原處分機關註銷，參以上揭99年11月25日
      之VIB-328號輕型機車車號查詢輕型機車車籍查詢表之查
      詢內容，該牌照狀態尚處於「條例易處逕行註銷」之情形
      ，堪以認定異議人於逕行註銷期滿後，仍未依規定向公路
      監理機關重新申領牌照，故其於本件違規日即99年2月24
      日駕駛系爭機車上路，自屬該當道路交通管理處罰條例第
      12條第1項第8款之違規，原處分機關裁處異議人罰鍰8,10
      0元，並無違誤。
    2.至於異議人雖以交通警察翁朝斌、蔡崇景等人於89年9月3
      日非法拆走其系爭機車車牌云云置辯，然查異議人雖於上
      揭日期遭交通警察翁朝斌、蔡崇景等人誤認其有「無照駕
      駛」、「未帶行照」及「未依規定戴安全帽」之違規行為
      ，而依90年1月17日修正前之道路交通管理處罰條例第21
      條第1項第1款、第31條第3項、第14條第2款等規定舉發異
      議人，並當場禁止其駕駛及扣留系爭機車牌照。惟嗣經原
      處分機關認定異議人已於74年1月24日考領普通小型車駕
      駛執照，依道路交通安全規則第61條第1項第4款之規定，
      自可憑該駕駛執照駕駛輕型機車，故就「無照駕駛」之違
      規，改易之以「未帶駕照」之違規，並就前述之「未帶行
      照」及「未依規定戴安全帽」一併依修法前之道路交通管
      理處罰條例第25條第3款、第31條第3項、第14條第2款之
      規定，以95年11月28日之投監四字第裁65-S00000000號裁
      決書裁罰異議人罰鍰1,700元。該裁決處分後經本院於96
      年6月29日以95年度交聲字第1084號交通事件裁定撤銷原
      處分，改依修法後之道路交通管理處罰條例第14條第2款
      、第25條第3款、第31條第6項之規定為異議人有「汽車行
      車執照未隨車攜帶」、「汽車駕駛人，駕駛汽車未隨身攜
      帶駕駛執照」及「機器腳踏車駕駛人，未依規定戴安全帽
      」之違規，分別自為600元、600元及500元罰鍰之裁定並
      業已確定，故本件違規情形雖與舉發機關原始舉發之情形
      有異，但經異議人聲明異議救濟後，業經本院以上開95年
      度交聲字第1084號裁定確定，並未損及異議人之實質權益
      ，則異議人上揭所辯，實未能影響其本件違規行為之認定
      甚明。
    3.又查，舉發機關員警於上述89年間之違規行為發生當時，
      雖有誤認異議人為無照駕駛駕車，而扣留並代為保管系爭
      VIB-328號輕型機車之車牌1面，且經本院95年度交聲字第
      1084號交通事件審核後，認定舉發機關員警就違規行為認
      定有誤認，其扣牌之相關程序於法即有未洽等情，有上開
      本院95年度交聲字第1084號交通事件裁定1份在卷可按，
      然異議人應於上開裁定確定後，依相關程序向舉發機關請
      求返還系爭車牌，將系爭車牌重新安裝懸掛於系爭機車上
      ，以求合法駕駛系爭機車於道路上行駛，惟異議人捨此不
      為，反駕駛未懸掛牌照之系爭機車上路，而遭本件舉發機
      關舉發本件違規，此乃異議人不依規定使用系爭機車所致
      ，是異議人此等所辯，亦非可採。
    4.次按行為人有本條例之情形者，應填製舉發違反道路交通
      管理事件通知單並於被通知人欄予以勾記，其通知聯依下
      列規定辦理：一、當場舉發者，應填記駕駛人或行為人姓
      名、性別、出生年月日、地址、身分證統一編號及車主姓
      名、地址、車牌號碼、車輛種類。被查獲之駕駛人或行為
      人為受處分人時，應於填記通知單後將通知聯交付該駕駛
      人或行為人簽名或蓋章收受之，違反道路交通管理事件統
      一裁罰基準及處理細則第11條第1項第1款前段定有明文。
      而查，本件舉發通知單係由臺南市警察局員警製開後交由
      異議人簽名收受之，此有舉發通知單影本附卷可憑（本院
      卷第63頁），故本件舉發通知單乃合法送達，並無疑義。
      又裁決書部分，異議人曾具狀稱其現居於臺南市○○區○
      ○街120號3樓等語，有異議人出具之「聲請撤銷或變更行
      政處分與裁定之訴」狀之地址與內容可稽（本院卷第1、2
      頁），既原處分機關已向異議人現居所地之臺南市○○區
      ○○街120號3樓為送達處所地寄送本件裁決書，且該99年
      7月29日投監四裁字第裁65-S00000000號裁決書已於99年8
      月6日寄存於臺南市○○街郵局，是該件違規裁決書已屬
      合法送達，異議人指摘有送達不合法云云，顯與事實不符
      。
    5.末按受處分人，不服第8條主管機關所為之處罰，得於接
      到裁決書之翌日起20日內，向管轄地方法院聲明異議，道
      路交通管理處罰條例第87條第1項定有明文。基此，道路
      交通事件之聲明異議審判權，係由普通法院為之，並非由
      行政法院審理。又道路交通管理處罰條例乃由立院通過，
      與中國民國刑法均具有法律位階之效力，且異議人所指涉
      之刑事法律條文，與異議人違反之行政罰行為不同，本件
      亦無行政罰法第26條第1項之一事不二罰適用，故原處分
      機關依據道路交通管理處罰條例之規定裁罰異議人，於法
      並無違誤，故異議人所為關於聲明異議受理法院及適用法
      律等陳述，容有誤會，並不足採。
  (三)至於附表編號第1、20、21、22號之聲明異議事件，經原處
    分機關以99年8月2日中監投字第0990011906號函表示，其中
    編號第1號之投監四裁字第裁65-S00000000號裁決書因未合
    法送達，且已逾行政罰法施行後之3年時效，無法再行為合
    法送達，故同意不罰。至於附表編號第20號之投監四裁字第
    裁00-000000號裁決處分、編號第21號之投監四裁字第裁65-
    S00000000號裁決處分，以及編號第22號之投監四裁字第裁
    00-00000號裁決處分，因其違規時間均在89年間，此3案之
    裁處罰鍰部分尚未經原處分機關移送行政執行處強制執行，
    顯逾越96年5月1日施行之行政執行法第7條第1項規定之5年
    時效，故原處分機關同意撤銷此3案。準此，前開4案因有前
    述送達不合法或逾越執行時效一節，本院自應撤銷原處分，
    均改諭知不罰。
五、綜上所述，原處分機關就異議人有如事實欄所述之違規行為
    分別施以裁罰，異議人不服而提出聲明異議，然其中如附表
    編號第2至19號案件，因前業經本院交通庭裁定確定，故依
    一事不再理原則，應裁定駁回異議人之異議。又其中原處分
    機關99年7月29日投監四裁字第裁65-S00000000號裁決處分
    ，經本院審理後發現異議人確有「牌照經註銷仍行駛」之違
    規行為，業如上述，異議人之異議無理由，故予以駁回此部
    分異議。至於附表編號第1、20、21、22號案件，因有送達
    不合法或逾越執行時效之情形，故應由本院撤銷各該原處分
    ，改以不罰之諭知，方屬適法。
六、據上論斷，應依道路交通事件處理辦法第17條、第18條、第
    19條前段，裁定如主文。
中    華    民    國    99    年    12    月    24    日
                        交通法庭  法  官  黃聖涵
以上正本證明與原本無異。
如不服本裁定，應於送達後5日內向本院提出抗告狀（應附繕本
）。
                             書記官   吳揆滿
中    華    民    國    99    年    12    月    24    日
附表：
┌──┬──┬───────┬─────┬────┬────┬──────┬─────┐
│編號│違規│裁決書字號    │裁罰主文  │違規日期│違規地點│舉發違反法條│本院前審裁│
│    │查詢│（原裁決處分）│          │        │        │            │定案號    │
│    │報表│              │          │        │        │            │          │
│    │編號│              │          │        │        │            │          │
├──┼──┼───────┼─────┼────┼────┼──────┼─────┤
│1.  │13. │投監四裁字第裁│罰鍰10,800│96年1月 │臺南市○○道路交通管理│無        │
│    │    │65-S00000000號│元，牌照繳│14日16  │河北街9 │處罰條例第12│          │
│    │    │              │回並吊銷  │時3分   │號      │條第1項第7款│          │
│    │    │              │          │        │        │、第2項     │          │
├──┼──┼───────┼─────┼────┼────┼──────┼─────┤
│2.  │15. │投監四裁字第裁│罰鍰10,800│95年8月9│臺南市○○道路交通管理│95年度交聲│
│    │    │65-S00000000號│元，並繳回│日16時32│功路    │處罰條例第12│字第1073號│
│    │    │              │牌照吊銷  │分      │        │條第1項第7款│          │
│    │    │              │          │        │        │、第2項     │          │
├──┼──┼───────┼─────┼────┼────┼──────┼─────┤
│3.  │16. │投監四裁字第裁│罰鍰8,700 │95年8月5│臺南市○○道路交通管理│95年度交聲│
│    │    │65-S00000000號│元，並繳回│日4時30 │門路友愛│處罰條例第12│字第1074號│
│    │    │              │牌照吊銷  │分      │街      │條第1項第7款│          │
│    │    │              │          │        │        │、第2項     │          │
├──┼──┼───────┼─────┼────┼────┼──────┼─────┤
│4.  │17. │投監四裁字第裁│罰鍰8,700 │95年3月 │臺南市○○道路交通管理│95年度交聲│
│    │    │65-S00000000號│元，並繳回│19日22時│愛街296 │處罰條例第12│字第1079號│
│    │    │              │牌照吊銷  │45分    │號      │條第1項第7款│          │
│    │    │              │          │        │        │、第2項     │          │
├──┼──┼───────┼─────┼────┼────┼──────┼─────┤
│5.  │18. │投監四裁字第裁│罰鍰8,700 │94年5月2│臺南市○○道路交通管理│95年度交聲│
│    │    │65-S00000000號│元，並繳回│日10時54│河路    │處罰條例第12│字第1080號│
│    │    │              │牌照吊銷  │分      │        │條第1項第7款│          │
│    │    │              │          │        │        │、第2項     │          │
├──┼──┼───────┼─────┼────┼────┼──────┼─────┤
│6.  │19. │投監四裁字第裁│罰鍰8,700 │94年4月 │臺南市○○道路交通管理│95年度交聲│
│    │    │65-S00000000號│元，並繳回│25日9時 │生路    │處罰條例第12│字第1081號│
│    │    │              │牌照吊銷  │34分    │        │條第1項第7款│          │
│    │    │              │          │        │        │、第2項     │          │
├──┼──┼───────┼─────┼────┼────┼──────┼─────┤
│7.  │20. │投監四裁字第裁│罰鍰8,700 │94年1月5│臺南市○○道路交通管理│95年度交聲│
│    │    │65-S00000000號│元，並繳回│日15時45│華路與成│處罰條例第12│字第1082號│
│    │    │              │牌照吊銷  │分      │功路    │條第1項第7款│          │
│    │    │              │          │        │        │、第2項     │          │
├──┼──┼───────┼─────┼────┼────┼──────┼─────┤
│8.  │21. │投監四裁字第裁│罰鍰8,700 │93年12月│臺南市○○道路交通管理│95年度交聲│
│    │    │65-S00000000號│元，並繳回│2日12時 │華路    │處罰條例第12│字第1095號│
│    │    │              │牌照吊銷  │15分    │        │條第1項第7款│          │
│    │    │              │          │        │        │、第2項     │          │
├──┼──┼───────┼─────┼────┼────┼──────┼─────┤
│9.  │22. │投監四裁字第裁│罰鍰8,700 │93年9月 │臺南市○○道路交通管理│95年度交聲│
│    │    │65-S00000000號│元，並繳回│26日19時│族路1段 │處罰條例第12│字第1075號│
│    │    │              │牌照吊銷  │55分    │60號    │條第1項第7款│          │
│    │    │              │          │        │        │、第2項     │          │
├──┼──┼───────┼─────┼────┼────┼──────┼─────┤
│10. │23. │投監四裁字第裁│罰鍰8,700 │92年12月│臺南市○○道路交通管理│95年度交聲│
│    │    │65-S00000000號│元，並繳回│21日16時│康路與南│處罰條例第12│字第1078號│
│    │    │              │牌照吊銷  │45分    │門路    │條第1項第7款│          │
│    │    │              │          │        │        │、第2項     │          │
├──┼──┼───────┼─────┼────┼────┼──────┼─────┤
│11. │24. │投監四裁字第裁│罰鍰8,700 │92年11月│臺南縣仁│道路交通管理│95年度交聲│
│    │    │65-M00000000號│元，並繳回│27日18時│德鄉中正│處罰條例第12│字第1094號│
│    │    │              │牌照吊銷  │30分    │路2段607│條第1項第7款│          │
│    │    │              │          │        │號前    │、第2項     │          │
├──┼──┼───────┼─────┼────┼────┼──────┼─────┤
│12. │25. │投監四裁字第裁│罰鍰12,300│92年11月│臺南市○○道路交通管理│95年度交聲│
│    │    │65-S00000000號│元，並繳回│1日19時 │族路與忠│處罰條例第12│字第1093號│
│    │    │              │牌照吊銷  │20分    │義路    │條第1項第7款│          │
│    │    │              │          │        │        │、第22條第1 │          │
│    │    │              │          │        │        │項第6款     │          │
├──┼──┼───────┼─────┼────┼────┼──────┼─────┤
│13. │26. │投監四裁字第裁│罰鍰8,700 │92年6月 │臺南市○○道路交通管理│95年度交聲│
│    │    │65-S00000000號│元，並繳回│29日17時│安路1段 │處罰條例第12│字第1077號│
│    │    │              │牌照吊銷  │40分    │1345號  │條第1項第7款│          │
│    │    │              │          │        │        │、第2項     │          │
├──┼──┼───────┼─────┼────┼────┼──────┼─────┤
│14. │27. │投監四裁字第裁│罰鍰8,700 │92年3月 │臺南市○○道路交通管理│95年度交聲│
│    │    │65-S00000000號│元，並牌照│23日14時│同路2段 │處罰條例第12│字第1092號│
│    │    │              │吊銷      │14分    │與生產路│條第1項第7款│          │
│    │    │              │          │        │口      │、第2項     │          │
├──┼──┼───────┼─────┼────┼────┼──────┼─────┤
│15. │28. │投監四裁字第裁│罰鍰8,700 │92年3月 │臺南市○○道路交通管理│95年度交聲│
│    │    │65-S00000000號│元，並繳回│16日14時│正路與永│處罰條例第12│字第1090號│
│    │    │              │牌照吊銷  │40分    │福路    │條第1項第7款│          │
│    │    │              │          │        │        │、第2項     │          │
├──┼──┼───────┼─────┼────┼────┼──────┼─────┤
│16. │29. │投監四裁字第裁│罰鍰8,700 │92年3月 │臺南市○○道路交通管理│95年度交聲│
│    │    │65-S00000000號│元，並繳回│9日15時 │康路1段 │處罰條例第12│字第1072號│
│    │    │              │牌照吊銷  │30分    │391巷口 │條第1項第7款│          │
│    │    │              │          │        │        │、第2項     │          │
├──┼──┼───────┼─────┼────┼────┼──────┼─────┤
│17. │30. │投監四裁字第裁│罰鍰8,700 │92年2月2│臺南市○○道路交通管理│95年度交聲│
│    │    │65-S00000000號│元，並繳回│日13時15│門路1段 │處罰條例第12│字第1089號│
│    │    │              │牌照吊銷  │分      │124號   │條第1項第7款│          │
│    │    │              │          │        │        │、第2項     │          │
├──┼──┼───────┼─────┼────┼────┼──────┼─────┤
│18. │31. │投監四裁字第裁│罰鍰6,900 │90年6月 │臺南市○○道路交通管理│95年度交聲│
│    │    │65-S00000000號│元，並繳回│16日0時 │康路2段 │處罰條例第12│字第1086號│
│    │    │              │牌照吊銷  │40分    │        │條第1項第7款│          │
│    │    │              │          │        │        │、第25條第1 │          │
│    │    │              │          │        │        │項第3款、第 │          │
│    │    │              │          │        │        │31 條第6項  │          │
├──┼──┼───────┼─────┼────┼────┼──────┼─────┤
│19. │32. │投監四裁字第裁│罰鍰1,700 │89年9月3│臺南市○○道路交通管理│95年度交聲│
│    │    │65-S00000000號│元        │日16時0 │門路    │處罰條例第25│字第1084號│
│    │    │              │          │分      │        │條第1項第3款│          │
│    │    │              │          │        │        │、第31條第3 │          │
│    │    │              │          │        │        │項、第14條第│          │
│    │    │              │          │        │        │1項第2項    │          │
├──┼──┼───────┼─────┼────┼────┼──────┼─────┤
│20. │33. │投監四裁字第裁│罰鍰500元 │89年2月 │臺南市○○道路交通管理│無        │
│    │    │00-000000號   │          │24日    │門路成功│處罰條例第31│          │
│    │    │              │          │        │路      │條第3項     │          │
├──┼──┼───────┼─────┼────┼────┼──────┼─────┤
│21. │34. │投監四裁字第裁│罰鍰500元 │89年2月 │臺南市○○道路交通管理│無        │
│    │    │65-S00000000號│          │16日16時│正路    │處罰條例第31│          │
│    │    │              │          │21分    │        │條第3項     │          │
├──┼──┼───────┼─────┼────┼────┼──────┼─────┤
│22. │35. │投監四裁字第裁│罰鍰500元 │89年1月 │臺南市○○道路交通管理│無        │
│    │    │00-00000號    │          │22日12時│連路健康│處罰條例第31│          │
│    │    │              │          │23分    │路      │條第3項     │          │
└──┴──┴───────┴─────┴────┴────┴──────┴─────┘

司法院資訊處製作；財團法人民間司法改革基金會備份。
